臺灣板橋地方法院刑事簡易判決　　　　 100年度簡字第6028號
聲　請　人　臺灣板橋地方法院檢察署檢察官
被　　　告　游宗翰
上列被告因詐欺案件，經檢察官聲請以簡易判決處刑（100 年度
偵字第20272 號）及移送併辦（同署100 年度偵字第20798 、23
571 號），本院判決如下：
    主  文
游宗翰幫助意圖為自己不法之所有，以詐術使人將本人之物交付
，累犯，處有期徒刑月，如易科罰金，以新臺幣壹仟元折算壹
日。
    事實及理由
一、游宗翰前因偽造文書案件，經臺灣臺北地方法院以95年度訴
    緝字第64號判決判處有期徒刑6 月確定，於民國96年2 月10
    日縮刑期滿執行完畢（於本件構成累犯）。詎其仍不知悛悔
    ，明知申辦金融機構帳戶使用乃個人理財之行為，若將自己
    之金融機構帳戶存摺及金融卡出售、出租或提供他人使用，
    可能因此供不法詐騙分子用以詐使他人將款項匯入後，再加
    以提領之用，並能預見可能因而幫助他人從事詐欺取財犯罪
    ，竟不違背其本意，仍基於幫助他人詐欺取財之不確定故意
    ，於100 年5 月13日上午9 時許，與真實姓名、年籍不詳、
    自稱「李先生」之成年男子在新北市中和區景安捷運站附近
    的咖啡店見面洽談後，於同日下午5 、6 時許，在新北市板
    橋區○○○路○ 段與館前西路口附近某處，將其所申設之新
    光銀行西園分行000-0000000000000 號帳戶（以下簡稱新光
    銀行帳戶）、彰化商業銀行永和分行000-00000000000000號
    帳戶（以下簡稱彰化銀行帳戶）之存摺、提款卡、印章及密
    碼等物，交付與上開自稱「李先生」之成年男子。嗣該自稱
    「李先生」之成年男子所屬詐欺集團成員取得上開新光銀行
    及彰化銀行帳戶後，即基於意圖為自己不法所有之犯意，分
    別於附表所示之時間，以附表所示之方式向徐頤萱等20人施
    用詐術，使渠等均陷於錯誤而分別於附表所示之匯款時間及
    匯款方式，將如附表所示之金額匯入至游宗翰前開新光銀行
    或彰化銀行帳戶內，並均旋即遭詐欺集團成員提領一空。嗣
    因徐頤萱等20人發覺受騙，報警處理，始查悉上情。
二、被告游宗翰於警詢及偵查中固坦承先於上揭時地，與上開「
    李先生」見面洽談後，另於同日下午5 、6 時許，在新北市
    板橋區○○○路○ 段與館前西路口附近某處，將其所有新光
    銀行及彰化銀行帳戶之存摺、提款卡、印章及密碼，交與上
    開自稱「李先生」之成年男子等事實不諱，惟矢口否認有何
    幫助詐欺取財之犯行，辯稱：伊平常以開計程車為業，惟亦
    有兼差做網路拍賣，為買電腦零件，而要申請支票，伊見報
    紙刊登有可以幫人申辦支票之廣告，即與對方聯繫，對方說
    伊沒有與銀行往來，可能沒辦法申請支票，要伊準備存摺、
    提款卡、印章及密碼交給他，他要幫伊在帳戶內存錢做成績
    ，所以伊就交付上開2 帳戶之存摺、提款卡、印章及密碼給
    對方，伊不確定係要申請哪家銀行支票，亦未查閱或詢問銀
    行辦理支票之程序，伊交付上開2 帳戶之物品時，還害怕遭
    他人用以做不法情事，伊有跟對方表示若沒有在100 年5 月
    18日前將支票辦妥，伊會將上開2 帳戶掛失，對方跟伊說過
    2 、3 天就會辦好，要伊安心等候云云。惟查：
（一）告訴人林小純、程裕棋、李佳華、曾彥慈、黃文潔、張雅
      萍、何胤嫻、杜文祥、謝承翰、陳昭安，及被害人徐頤萱
      、羅嫚琳、劉冠妏、林賢齊、葉奇青、王見太、游鎮州、
      蘇昱瑋、羅晟文、林政賢等20人均因上揭詐欺集團成員施
      用詐術致陷於錯誤，而於附表所示時間分別以附表所示之
      匯款方式匯款至被告上開新光銀行及彰化銀行帳戶之事實
      ，業據告訴人李佳華於警詢指訴及於偵查中證述明確、告
      訴人林小純、程裕棋、李佳華、曾彥慈、黃文潔、張雅萍
      、何胤嫻、杜文祥、謝承翰、陳昭安，及被害人徐頤萱、
      羅嫚琳、劉冠妏、林賢齊、葉奇青、王見太、游鎮州、蘇
      昱瑋、羅晟文、林政賢等人分別於警詢指訴綦詳，並有臺
      灣新光商業銀行股份有限公司100 年6 月7 日（100 ）新
      光銀業務字第4218號函及所附被告上開新光銀行帳戶之客
      戶基本資料及交易明細表各1 份、彰化銀行永和分行100
      年6 月2 日彰永和字第1001132 號函及所附被告上開彰化
      銀行帳戶之客戶基本資料查詢表及交易明細表各1 份，及
      告訴人林小純提出其所有之存摺正反面影本及MSN 通話紀
      錄各1 份、程裕棋提出之華南商業銀行自動存提款機交易
      明細表影本1 紙、曾彥慈提出之拍賣網頁及帳務查詢影本
      各1 份、黃文潔提出之台北富邦銀行自動櫃員機交易明細
      表影本1 紙、張雅萍提出之台新銀行自動櫃員機交易明細
      表影本1 紙、何胤嫻提出之中國信託自動櫃員機交易明細
      表影本1 紙、謝承翰提出之臺灣銀行自動櫃員機交易明細
      表影本1 紙，及被害人徐頤萱提出之郵政跨行匯款申請書
      正本1 紙及MSN 通話紀錄1 份、羅嫚琳提出之郵政跨行匯
      款申請書影本1 紙、劉冠妏提出之郵政跨行匯款申請書影
      本1 紙、林賢齊提出之中國信託自動櫃員機交易明細表影
      本1 紙、葉奇青提出之拍賣網頁及帳務查詢影本各1 份、
      王見太提出之渣打銀行自動櫃員機交易明細表影本1 紙、
      游鎮州提出之台北富邦銀行網路ATM 查詢資料影本1 紙、
      蘇昱瑋提出之拍賣網頁及中國信託自動櫃員機交易明細表
      影本各1 份、羅晟文提出之中國信託自動櫃員機交易明細
      表影本1 紙、林政賢提出之MSN 通話紀錄及銀行帳務電子
      郵件影本各1 份等件在卷可稽，足見被告上開新光銀行及
      彰化銀行帳戶確已供詐欺集團成員利用，用以作為詐欺取
      財之工具，被害人徐頤萱等20人並因詐欺集團成員施用詐
      術而陷於錯誤，將如附表所示之款項匯入上開2 帳戶等事
      實，堪予認定。
（二）被告雖執前詞置辯，惟按於金融機構開設支票存款帳戶，
      請領支票使用一事，原係針對個人身分之社會信用而予以
      資金流通，具有強烈之屬人性，而帳戶為個人理財之工具
      ，於金融機構申請開設支票存款帳戶亦無任何特殊之資格
      限制，一般民眾皆可以存入最低開戶金額之方式，任意於
      金融機構申請開設支票存款帳戶，且一人並可於不同之金
      融機構申請多數之支票存款帳戶使用，此屬眾所周知之事
      實，是被告如係因從事生意，而有使用支票之必要，則更
      有申請使用支票帳戶之資格與地位，自可向金融機構查詢
      申辦流程、備妥申辦所需證件即可，實毋庸他人代勞，縱
      需他人代為申辦支票存款帳戶及請領支票使用，亦僅將申
      辦所需證件交付即可，本毋須將帳戶存摺、提款卡、印章
      及提款密碼交付他人。然被告竟仍輕率相信以報紙廣告招
      攬代辦支票業務之人所言，而不逕向金融機構查詢申辦支
      票帳戶事項，且僅與對方初次見面洽談後，即將其所有之
      新光銀行及彰化銀行帳戶之存摺、提款卡、印章及提款密
      碼交付予他人，顯有容任取得上開2 帳戶之存摺、提款卡
      、印章及提款密碼之人任意使用該等帳戶之意，被告行為
      時已年滿39歲，為智識正常，具有一定社會經驗之成年人
      ，非屬年幼無知或與世隔絕而無常識，當可知悉對方所稱
      取得其所有之金融帳戶係為獲取財力證明、美化其帳戶資
      料一節顯屬無稽，且依其所稱之接洽過程中諸多違背常理
      之處，亦顯可認知該等代辦支票存款帳戶一事僅為名目，
      意在取得其金融帳戶以供作詐欺取財犯罪之人頭帳戶使用
      ；再者，被告對於上揭不合理情事，於警詢中亦表示其有
      所懷疑及擔心，卻仍對該可能發生之犯罪事實予以漠視，
      並執意交付上開金融機構帳戶；雖被告未必對於該收受帳
      戶犯罪集團成員之詐欺對象、手法等內容知之甚詳，但應
      可得預見該帳戶係犯罪集團為防止司法機關追查而使用之
      工具，是足認被告在主觀上已預見提供帳戶之行為可能幫
      助他人犯詐欺取財罪，仍不違反其本意而執意為之，然尚
      無證據證明被告係以詐欺取財之犯意參與詐欺取財犯罪，
      應認被告有幫助詐欺取財之不確定故意。被告前開所辯，
      顯係臨訟卸責之詞，委無可採。綜上所述，本件事證明確
      ，被告幫助詐欺取財之犯行洵堪認定，應依法論科。
三、按刑法上之幫助犯，係對於犯罪與正犯有共同之認識，而以
    幫助之意思，對於正犯資以助力，而未參與實施犯罪之行為
    者而言，最高法院著有49年台上字第77號判例可資參照。是
    如未參與實施犯罪構成要件之行為，且係出於幫助之意思提
    供助力，即屬幫助犯，而非共同正犯。本件被告游宗翰將其
    所有之新光銀行及彰化銀行帳戶之存摺、提款卡、印章及提
    款密碼提供予他人使用，使詐欺集團得以作為對如附表所示
    被害人徐頤萱等20人實行詐欺取財犯罪之取款工具，被告雖
    非基於直接故意而為本件幫助詐欺之犯行，但仍有間接故意
    幫助他人實行詐欺取財犯罪之犯意，且所為提供金融帳戶之
    行為，亦屬刑法詐欺取財罪構成要件以外之行為。是核被告
    游宗翰所為，係犯刑法第30條第1 項、第339 條第1 項之幫
    助詐欺取財罪。被告提供其上開2 帳戶資料供他人使用，而
    幫助詐欺集團成員詐騙被害人徐頤萱等20人之行為，係以單
    一之幫助詐欺行為，侵害多數被害人之財產法益，為想像競
    合犯，應依刑法第55條之規定從一重處斷。又被告前有如上
    述之論罪科刑及執行紀錄，有臺灣高等法院被告前案紀錄表
    1 份在卷可佐，其於有期徒刑執行完畢後，5 年內故意再犯
    本件有期徒刑以上之罪，為累犯，應依法加重其刑。另被告
    提供上開新光銀行及彰化銀行帳戶之存摺、提款卡、印章及
    提款密碼幫助詐欺集團成員作為詐欺取財之用，其行為係僅
    止於幫助，爰依刑法第30條第2 項規定，按正犯之刑減輕之
    ，並與前開加重規定依法先加後減之。爰審酌被告提供其所
    有金融機構帳戶之存摺、提款卡、印章及提款密碼供他人詐
    欺取財，助長詐騙財產犯罪之風氣，且因其提供個人帳戶，
    致使執法人員難以追查該詐騙集團成員之真實身分，增加被
    害人尋求救濟之困難，並擾亂金融交易往來秩序，危害社會
    正常交易安全，兼衡被告前有如犯罪事實欄所載之前科紀錄
    （參卷附臺灣高等法院被告前案紀錄表）、專科畢業之智識
    程度、業商而經濟小康之生活狀況（見臺灣板橋地方法院檢
    察署100 年度偵字第20272 號偵查卷第2 頁被告警詢筆錄受
    詢問人資料）、犯罪之動機、手段、所交付金融帳戶數量、
    犯罪後否認犯行之態度、致高達20人受害，合計受有13萬
    6,700 元之損失，損害非輕等一切情狀，量處被告如主文所
    示之刑，並諭知如易科罰金之折算標準，以資懲儆。
四、依刑事訴訟法第449 條第1 項前段、第3 項，刑法第339 條
    第1 項、第30條第1 項前段、第2 項、第55條、第47條第1
    項、第41條第1 項前段，刑法施行法第1 條之1 第1 項、第
    2 項前段，逕以簡易判決處刑如主文。
五、如不服本判決，得自收受送達之翌日起10日內向本院提出上
    訴狀，上訴本院第二審合議庭（須附繕本）。
中    華    民    國   100    年    11    月    3     日
                刑事第二十三庭  法  官  周宛蘭
上列正本證明與原本無異。
                                書記官  陳淑婷
中    華    民    國   100    年    11    月    7     日
附表：
┌──┬───┬──────────┬────┬────┬─────┬─────┐
│編號│被害人│      詐騙方式      │匯款時間│匯款方式│ 匯款金額 │ 匯款帳戶 │
│    │      │                    │        │        │          │          │
├──┼───┼──────────┼────┼────┼─────┼─────┤
│ 1  │徐頤萱│佯以雅虎奇摩拍賣網站│100 年5 │臨櫃匯款│4,000 元  │被告上開新│
│    │      │賣家，虛偽刊登販賣蘋│月16日上│        │          │光銀行帳戶│
│    │      │果廠牌、IPOD-TOUCH廣│午8 時44│        │          │          │
│    │      │告，誘騙不特定人，而│分許    │        │          │          │
│    │      │徐頤萱於100 年5 月16│        │        │          │          │
│    │      │日某時許，上網瀏覽該│        │        │          │          │
│    │      │廣告，經與該賣家聯繫│        │        │          │          │
│    │      │後，致其陷於錯誤而付│        │        │          │          │
│    │      │款。                │        │        │          │          │
├──┼───┼──────────┼────┼────┼─────┼─────┤
│ 2  │林小純│佯以露天拍賣網站賣家│100 年5 │自動櫃員│6,000 元  │同上      │
│    │（告訴│，虛偽刊登販賣CANON │月16日上│機匯款  │          │          │
│    │人）  │廠牌、G12 型號數位相│午11時許│        │          │          │
│    │      │機廣告，誘騙不特定人│        │        │          │          │
│    │      │，而林小純於100 年5 │        │        │          │          │
│    │      │月16日上午10時45分許│        │        │          │          │
│    │      │，上網瀏覽該廣告，經│        │        │          │          │
│    │      │與該賣家聯繫後，致其│        │        │          │          │
│    │      │陷於錯誤而付款。    │        │        │          │          │
├──┼───┼──────────┼────┼────┼─────┼─────┤
│ 3  │羅嫚琳│佯以雅虎奇摩拍賣網站│100 年5 │臨櫃匯款│1 萬4,000 │同上      │
│    │      │賣家，虛偽刊登販賣CA│月16日中│        │元        │          │
│    │      │NON 廠牌、600D型號數│午12時4 │        │          │          │
│    │      │位相機廣告，誘騙不特│分許    │        │          │          │
│    │      │定人，而羅嫚琳於100 │        │        │          │          │
│    │      │年5 月15日某時許，上│        │        │          │          │
│    │      │網瀏覽該廣告，經與該│        │        │          │          │
│    │      │賣家聯繫後，致其陷於│        │        │          │          │
│    │      │錯誤而付款。        │        │        │          │          │
├──┼───┼──────────┼────┼────┼─────┼─────┤
│ 4  │程裕棋│佯以雅虎奇摩拍賣網站│100 年5 │自動櫃員│1 萬5,000 │同上      │
│    │（告訴│賣家，虛偽刊登販賣相│月16日下│機匯款  │元        │          │
│    │人）  │機廣告，誘騙不特定人│午1 時8 │        │          │          │
│    │      │，而程裕棋於100 年5 │分許    │        │          │          │
│    │      │月13日晚上9 時許，上│        │        │          │          │
│    │      │網瀏覽該廣告，經與該│        │        │          │          │
│    │      │賣家聯繫後，致其陷於│        │        │          │          │
│    │      │錯誤而付款。        │        │        │          │          │
├──┼───┼──────────┼────┼────┼─────┼─────┤
│ 5  │李佳華│佯以雅虎奇摩拍賣網站│100 年5 │自動櫃員│6,500 元  │同上      │
│    │（告訴│賣家，虛偽刊登販賣張│月16日下│機匯款  │          │          │
│    │人）  │學友演唱會門票廣告，│午2 時11│        │          │          │
│    │      │誘騙不特定人，而李佳│分許    │        │          │          │
│    │      │華於100 年5 月16日下│        │        │          │          │
│    │      │午1 時許，上網瀏覽該│        │        │          │          │
│    │      │廣告，經與該賣家聯繫│        │        │          │          │
│    │      │後，致其陷於錯誤而付│        │        │          │          │
│    │      │款。                │        │        │          │          │
├──┼───┼──────────┼────┼────┼─────┼─────┤
│ 6  │曾彥慈│佯以雅虎奇摩拍賣網站│100 年5 │網路ATM │1 萬3,220 │同上      │
│    │（告訴│賣家，虛偽刊登販賣日│月16日下│匯款    │元        │          │
│    │人）  │立變頻冰箱廣告，誘騙│午2 時18│        │          │          │
│    │      │不特定人，而曾彥慈於│分許    │        │          │          │
│    │      │100 年5 月16日下午2 │        │        │          │          │
│    │      │時許，上網瀏覽該廣告│        │        │          │          │
│    │      │，經與該賣家聯繫後，│        │        │          │          │
│    │      │致其陷於錯誤而付款。│        │        │          │          │
├──┼───┼──────────┼────┼────┼─────┼─────┤
│ 7  │黃文潔│佯以雅虎奇摩拍賣網站│100 年5 │自動櫃員│4,500 元  │同上      │
│    │（告訴│賣家，虛偽刊登販賣張│月16日下│機匯款  │          │          │
│    │人）  │學友演唱會門票廣告，│午3 時51│        │          │          │
│    │      │誘騙不特定人，而黃文│分許    │        │          │          │
│    │      │潔於100 年5 月16日下│        │        │          │          │
│    │      │午3 時30分許，上網瀏│        │        │          │          │
│    │      │覽該廣告，經與該賣家│        │        │          │          │
│    │      │聯繫後，致其陷於錯誤│        │        │          │          │
│    │      │而付款。            │        │        │          │          │
├──┼───┼──────────┼────┼────┼─────┼─────┤
│ 8  │張雅萍│佯以雅虎奇摩拍賣網站│100 年5 │自動櫃員│7,300 元  │同上      │
│    │（告訴│賣家，虛偽刊登販賣演│月16日下│機匯款  │          │          │
│    │人）  │唱會門票廣告，誘騙不│午5 時9 │        │          │          │
│    │      │特定人，而張雅萍於10│分許    │        │          │          │
│    │      │0 年5 月16日下午3 時│        │        │          │          │
│    │      │許，上網瀏覽該廣告，│        │        │          │          │
│    │      │經與該賣家聯繫後，致│        │        │          │          │
│    │      │其陷於錯誤而付款。  │        │        │          │          │
├──┼───┼──────────┼────┼────┼─────┼─────┤
│ 9  │劉冠妏│佯以露天拍賣網站賣家│100 年5 │臨櫃匯款│4,500 元  │被告上開彰│
│    │      │，虛偽刊登販賣HTC 廠│月16日下│        │          │化銀行帳戶│
│    │      │牌二手手機廣告，誘騙│午2 時55│        │          │          │
│    │      │不特定人，而劉冠妏於│分許    │        │          │          │
│    │      │100 年5 月15日下午某│        │        │          │          │
│    │      │時許，上網瀏覽該廣告│        │        │          │          │
│    │      │，經與該賣家聯繫後，│        │        │          │          │
│    │      │致其陷於錯誤而付款。│        │        │          │          │
├──┼───┼──────────┼────┼────┼─────┼─────┤
│ 10 │林賢齊│佯以露天拍賣網站賣家│100 年5 │自動櫃員│1,530 元  │同上      │
│    │      │，虛偽刊登販賣三洋廠│月16日下│機匯款  │          │          │
│    │      │牌電風扇廣告，誘騙不│午3 時2 │        │          │          │
│    │      │特定人，而林賢齊於10│分許    │        │          │          │
│    │      │0 年5 月13日晚上8 時│        │        │          │          │
│    │      │許，上網瀏覽該廣告，│        │        │          │          │
│    │      │經與該賣家聯繫後，致│        │        │          │          │
│    │      │其陷於錯誤而付款。  │        │        │          │          │
├──┼───┼──────────┼────┼────┼─────┼─────┤
│ 11 │何胤嫻│佯以露天拍賣網站賣家│100 年5 │自動櫃員│3,000 元  │同上      │
│    │（告訴│，虛偽刊登販賣CANON │月16日下│機匯款  │          │          │
│    │人）  │廠牌、550D型號數位相│午3 時13│        │          │          │
│    │      │機廣告，誘騙不特定人│分許    │        │          │          │
│    │      │，而何胤嫻於100 年5 │        │        │          │          │
│    │      │月15日晚上9 時許，上│        │        │          │          │
│    │      │網瀏覽該廣告，經與該│        │        │          │          │
│    │      │賣家聯繫後，致其陷於│        │        │          │          │
│    │      │錯誤而付款。        │        │        │          │          │
├──┼───┼──────────┼────┼────┼─────┼─────┤
│ 12 │葉奇青│佯以露天拍賣網站賣家│100 年5 │網路ATM │7,500 元  │同上      │
│    │      │，虛偽刊登販賣張學友│月16日下│匯款    │          │          │
│    │      │演唱會門票廣告，誘騙│午3 時16│        │          │          │
│    │      │不特定人，而葉奇青於│分許    │        │          │          │
│    │      │100 年5 月16日下午3 │        │        │          │          │
│    │      │時許前某時許，上網瀏│        │        │          │          │
│    │      │覽該廣告，經與該賣家│        │        │          │          │
│    │      │聯繫後，致其陷於錯誤│        │        │          │          │
│    │      │而付款。            │        │        │          │          │
├──┼───┼──────────┼────┼────┼─────┼─────┤
│ 13 │杜文祥│佯以露天拍賣網站賣家│100 年5 │網路ATM │2,000 元  │同上      │
│    │（告訴│，虛偽刊登販賣NIKON │月16日下│匯款    │          │          │
│    │人）  │廠牌、D700FX型號全幅│午5 時許│        │          │          │
│    │      │數位相機廣告，誘騙不│        │        │          │          │
│    │      │特定人，而杜文祥於10│        │        │          │          │
│    │      │0 年5 月16日下午5 時│        │        │          │          │
│    │      │許前某時許，上網瀏覽│        │        │          │          │
│    │      │該廣告，經與該賣家聯│        │        │          │          │
│    │      │繫後，致其陷於錯誤而│        │        │          │          │
│    │      │付款。              │        │        │          │          │
├──┼───┼──────────┼────┼────┼─────┼─────┤
│ 14 │謝承翰│佯以露天拍賣網站賣家│100 年5 │自動櫃員│5,000 元  │同上      │
│    │（告訴│，虛偽刊登販賣蘋果廠│月16日晚│機匯款  │          │          │
│    │人）  │牌、I-PHONE4型號手機│上7 時57│        │          │          │
│    │      │廣告，誘騙不特定人，│分許    │        │          │          │
│    │      │而謝承翰於100 年5 月│        │        │          │          │
│    │      │16日下午4 時許，上網│        │        │          │          │
│    │      │瀏覽該廣告，經與該賣│        │        │          │          │
│    │      │家聯繫後，致其陷於錯│        │        │          │          │
│    │      │誤而付款。          │        │        │          │          │
├──┼───┼──────────┼────┼────┼─────┼─────┤
│ 15 │王見太│佯以雅虎奇摩拍賣網站│100 年5 │自動櫃員│5,000 元  │同上      │
│    │      │賣家，虛偽刊登販賣張│月16日晚│機匯款  │          │          │
│    │      │學友演唱會門票廣告，│上10時許│        │          │          │
│    │      │誘騙不特定人，而王見│        │        │          │          │
│    │      │太於100 年5 月16日下│        │        │          │          │
│    │      │午6 時39分許，上網瀏│        │        │          │          │
│    │      │覽該廣告，經與該賣家│        │        │          │          │
│    │      │聯繫後，致其陷於錯誤│        │        │          │          │
│    │      │而付款。            │        │        │          │          │
├──┼───┼──────────┼────┼────┼─────┼─────┤
│ 16 │陳昭安│佯以露天拍賣網站賣家│100 年5 │網路ATM │1 萬元    │同上      │
│    │（告訴│，虛偽刊登販賣平板電│月16日晚│匯款    │          │          │
│    │人）  │腦廣告，誘騙不特定人│上10時18│        │          │          │
│    │      │，而陳昭安於100 年5 │分許    │        │          │          │
│    │      │月16日晚上9 時20分許│        │        │          │          │
│    │      │，上網瀏覽該廣告，經│        │        │          │          │
│    │      │與該賣家聯繫後，致其│        │        │          │          │
│    │      │陷於錯誤而付款。    │        │        │          │          │
├──┼───┼──────────┼────┼────┼─────┼─────┤
│ 17 │游鎮州│佯以露天拍賣網站賣家│100 年5 │網路ATM │4,000 元  │同上      │
│    │      │，虛偽刊登販賣蘋果廠│月17日凌│匯款    │          │          │
│    │      │牌、I-POD 廣告，誘騙│晨0 時30│        │          │          │
│    │      │不特定人，而游鎮州於│分許    │        │          │          │
│    │      │100 年5 月17日凌晨0 │        │        │          │          │
│    │      │時30分許前某時許，上│        │        │          │          │
│    │      │網瀏覽該廣告，經與該│        │        │          │          │
│    │      │賣家聯繫後，致其陷於│        │        │          │          │
│    │      │錯誤而付款。        │        │        │          │          │
├──┼───┼──────────┼────┼────┼─────┼─────┤
│ 18 │蘇昱瑋│佯以露天拍賣網站賣家│100 年5 │自動櫃員│1 萬元    │同上      │
│    │      │，虛偽刊登販賣單眼數│月17日凌│機匯款  │          │          │
│    │      │位相機廣告，誘騙不特│晨2 時23│        │          │          │
│    │      │定人，而蘇昱瑋於100 │分許    │        │          │          │
│    │      │年5 月17日凌晨2 時許│        │        │          │          │
│    │      │，上網瀏覽該廣告，經│        │        │          │          │
│    │      │與該賣家聯繫後，致其│        │        │          │          │
│    │      │陷於錯誤而付款。    │        │        │          │          │
├──┼───┼──────────┼────┼────┼─────┼─────┤
│ 19 │羅晟文│佯以露天拍賣網站賣家│100 年5 │自動櫃員│7,150 元  │同上      │
│    │      │，虛偽刊登販賣相機廣│月17日凌│機匯款  │          │          │
│    │      │告，誘騙不特定人，而│晨2 時26│        │          │          │
│    │      │羅晟文於100 年5 月14│分許    │        │          │          │
│    │      │日某時許，上網瀏覽該│        │        │          │          │
│    │      │廣告，經與該賣家聯繫│        │        │          │          │
│    │      │後，致其陷於錯誤而付│        │        │          │          │
│    │      │款。                │        │        │          │          │
├──┼───┼──────────┼────┼────┼─────┼─────┤
│ 20 │林政賢│佯以拍賣網站賣家，虛│100 年5 │網路ATM │6,500 元  │同上      │
│    │      │偽刊登販賣張學友演唱│月17日凌│匯款    │          │          │
│    │      │會門票廣告，誘騙不特│晨2 時34│        │          │          │
│    │      │定人，而林政賢於100 │分許    │        │          │          │
│    │      │年5 月17日凌晨2 時34│        │        │          │          │
│    │      │分許前某時許，上網瀏│        │        │          │          │
│    │      │覽該廣告，經與該賣家│        │        │          │          │
│    │      │聯繫後，致其陷於錯誤│        │        │          │          │
│    │      │而付款。            │        │        │          │          │
└──┴───┴──────────┴────┴────┴─────┴─────┘
附錄本案論罪科刑法條全文：
中華民國刑法第339 條
意圖為自己或第三人不法之所有，以詐術使人將本人或第三人之
物交付者，處5 年以下有期徒刑、拘役或科或併科1 千元以下罰
金。
以前項方法得財產上不法之利益或使第三人得之者，亦同。
前二項之未遂犯罰之。